Config:
  hfst:
    Gen: ../../../src/generator-gt-norm.hfst
    Morph: ../../../src/analyser-gt-norm.hfst
  xerox:
    Gen: ../../../src/generator-gt-norm.xfst
    Morph: ../../../src/analyser-gt-norm.xfst
    App: lookup

Tests:

# todo:
# Proofread the gold standard (below)
# Then: run analyser, then correct.

# Comparative and superlative missing

  Noun - nainen - ei tsekattu : # Noun 'careful' - ei tsekattu
     varovainen+A+Sg+Nom: varovainen
     varovainen+A+Sg+Gen: varovaisen
     varovainen+A+Sg+Par: varovaista
     varovainen+A+Sg+Tra: varovaiseksi
     varovainen+A+Sg+Abe: varovaisetta
     varovainen+A+Sg+Ine: varovaisessa
     varovainen+A+Sg+Ela: varovaisesta
     varovainen+A+Sg+Ill: varovaisheen
     varovainen+A+Sg+Ade: varovaisela
     varovainen+A+Sg+Abl: varovaiselta
     varovainen+A+Sg+All: varovaisele
     varovainen+A+Sg+Ess: varovaisena
     varovainen+A+Pl+Nom: varovaiset
     varovainen+A+Pl+Gen: varovaisten # -ten sanoille, jotka loppuvat -nen ja myös veres-sanaryhmälle. Muille sanaryhmille on -tten; paitsi Por ja Rai varieteetissä. Var varieteetti voi myös saada -ien.
     varovainen+A+Pl+Par: varovaisia
     varovainen+A+Pl+Tra: varovaisiksi
     varovainen+A+Pl+Abe: varovaisitta
     varovainen+A+Pl+Ine: varovaisissa
     varovainen+A+Pl+Ela: varovaisista
     varovainen+A+Pl+Ill: varovaishiin
     varovainen+A+Pl+Ade: varovaisila
     varovainen+A+Pl+Abl: varovaisilta
     varovainen+A+Pl+All: varovaisile
     varovainen+A+Pl+Ess: varovaisina
     varovainen+A+Pl+Com: varovaisine

# On vain Por varieteetissä, jossa on kaksi s:ää, jos sen perässä on kaksi vokaalia.
# Mualla kuin toisessa tavussa -i johdos on aina mukana (Söderholm 2014: 85). 
